【裁判字號】    98,聲再,253
【裁判日期】    980710
【裁判案由】    侵占
【裁判全文】
臺灣高等法院刑事裁定                 98年度聲再字第253號
再審聲請人  甲○○原名己○○.
即受判決人
上列再審聲請人因侵占案件，對於本院97年度上易字第894號，
中華民國98年6月11日第二審確定判決（臺灣新竹地方法院95年
度選訴字第3號，起訴案號：臺灣新竹地方法院檢察署94年度選
偵字第64號），聲請再審，本院裁定如下：
    主  文
再審之聲請駁回。
    理  由
一、聲請意旨略以：依林鄭鈺瑛所陳，不足認定「有約定給司機
    旗幟時，就要同時發錢」或類似主張，原判決事實認定已超
    越林鄭鈺瑛陳述範圍。又依戊○○所證，當時沒有具體指示
    發錢給司機的時間，足證林鄭鈺瑛與再審聲請人即受判決人
    僅單純約定「1部車1個月新台幣（下同）1,000 元」，並未
    述及廣告費發放時間。原判決漏未審酌戊○○之證詞，致誤
    解林鄭鈺瑛之陳述，確實有足以影響判決之重要證據漏未審
    酌，進而誤為受判決人有罪之判決，依刑事訴訟法第421 條
    規定，具狀聲請再審云云。
二、按不得上訴於第三審法院之案件，其經第二審確定之有罪判
    決，如就足生影響於判決之重要證據漏未審酌者，得為受判
    決人之利益聲請再審，刑事訴訟法第421 條定有明文。惟所
    謂「足生影響於判決之重要證據漏未審酌」，係指該證據業
    經法院予以調查，或經聲請調查而未予調查，致於該確定判
    決中漏未加以審酌，且該證據如經審酌，顯然足生影響該判
    決之結果，而為被告有利之判決而言。如當事人所提出之證
    據，不足以影響判決結果，或第二審法院依調查結果，本於
    論理法則、經驗法則，取捨證據後認定事實者，即難據以開
    始再審之程序。又所謂重要證據，必須該證據已足認定受判
    決人應受無罪、免訴、免刑或輕於原判決所認定之罪名方可
    ，如不足以推翻原判決所認定罪刑之證據，即非足生影響於
    原判決之重要證據。
三、經查：本件原確定判決認受判決人受託發放林政則市長候選
    人選舉旗幟予金立無線電計程車行之司機，每位司機懸掛旗
    幟1個月可領得對價1,000元。受判決人於收受林鄭鈺瑛交付
    懸掛旗幟之對價共20萬元時，因林鄭鈺瑛未追蹤金錢流向，
    而萌生為自己不法所有之犯意，易持有為所有悉數侵占入己
    ，因而論以侵占罪之刑，業已逐一詳述理由綦詳，衡其證據
    之斟酌取捨，並無違背一般經驗法則及論理法則。因受判決
    人於民國94年11月3 日收訖林鄭鈺瑛交付之20萬元後，隨即
    於同年月20日前用罄，業經受判決人陳明在卷。且丁○○未
    受託發放林政則市長候選人選舉旗幟，亦據丁○○證述無訛
    。又丙○○○對於擔任金立無線電計程車行總機職務，負責
    接聽電話、派車，是否有播報插旗可收取1,000 元廣告費一
    事支吾其詞，亦有情虛杜撰之嫌。再原審自受判決人提出因
    懸掛旗幟而抵扣車行服務費司機名單中，經抽樣傳喚到庭作
    證，乙○○究竟係領取1,000 元或扣抵服務費，前後不一；
    癸○○並未懸掛林政則市長候選人選舉旗幟；辛○○經原審
    詰問最終始證述：受託插旗時，不知道可以抵扣服務費等情
    ，益見插旗廣告費扣抵服務費名單、無限臺合約書等資料，
    有臨訟編撰之嫌，要難憑信。再庚○○、壬○○、丑○○、
    子○○所證與被告於調查局、偵查中所供其手上無任何司機
    領取旗幟之資料，也不知道誰領旗幟，亦未提及插競選旗幟
    可抵扣服務費等語扞格，顯屬串飾之詞，不足採信。勾稽上
    開各情，被告領取林鄭鈺瑛交付20萬元廣告費後，不久，即
    悉數用盡，且未曾積極透過金立無線電計程車行總機宣導懸
    掛旗幟領取服務費1,000 元，或可扣抵服務費之情。復於調
    查站、偵查中及原審94年11月24日訊問時，對於收受20萬元
    均未發出，並謂競選旗幟係任由司機自取，伊不知發出多少
    旗幟等語，顯然受判決人自始即未有依其與林鄭鈺瑛約定意
    旨，覈實發放競選旗幟及廣告費之行為，自有易持有為所有
    之不法意圖，彰彰甚明。至被告事後所提94年度服務費繳費
    登記、林添進94年12月5 日出具之領據、車行司機服務費收
    據、本票等影本資料，或係臨訟杜撰之資料，或係事後彌縫
    之行為，均不影響被告侵占犯罪事實之認定。又戊○○雖證
    述：當時沒有具體指示發錢給司機的時間云云。然依林鄭鈺
    瑛所陳，懸掛林政則市長候選人選舉旗幟時間為94年12月3
    日投票前1個月，被告於領取林鄭鈺瑛交付廣告費20萬元後
    ，未幾即將收受之廣告費悉數用罄，事後未見金立無線電計
    程車行所屬司機確實懸掛競選旗幟之情，復無確實發放廣告
    費或扣抵服務費予司機，戊○○所證，尚不影響原判決之結
    果。綜上所述，受判決人所指，均與刑事訴訟法第421 條所
    定「足生影響於判決之重要證據漏未審酌」要件不合。受判
    決人據以聲請再審，為無理由，應予駁回。
五、據上論斷，應依刑事訴訟法第434條第1項，裁定如主文。
中    華    民    國    98    年    7     月    10    日
                  刑事第二庭審判長法  官  洪光燦
                                  法  官  宋明蒼
                                  法  官  李麗玲
以上正本證明與原本無異。
不得抗告。
                                  書記官  廖婷璇
中    華    民    國    98    年    7     月    10    日


司法院資訊處製作；財團法人民間司法改革基金會備份。
